臺灣臺中地方法院刑事判決　　　　　　　　　　　　　九十四年度訴字第三二號
　　公　訴　人　臺灣臺中地方法院檢察署檢察官
　　被　　　告　甲○○
右列被告因毒品危害防制條例案件，經檢察官提起公訴（九十三年度毒偵字第五０五
八號）及移
命法官獨任進行簡式審判程序，判決如左：
    主  文
甲○○連續施用第一級毒品，累犯，處有期徒刑拾月；扣案之毒品海洛因拾伍包（其
中捌包驗餘合計淨重拾點零壹公克、空包裝重肆點零玖公克，其餘柒包含袋重共計
約點肆公克）均沒收銷燬之，注射針筒壹支沒收。又連續施用第二級毒品，累犯，
處有期徒刑肆月；扣案之安非他命壹包（含袋重約肆點柒公克）沒收銷燬之，吸食器
壹組沒收。應執行有期徒刑壹年；扣案之毒品海洛因拾伍包（其中捌包驗餘合計淨重
拾點零壹公克、空包裝重肆點零玖公克，其餘柒包含袋重共計約點肆公克）及安
非他命壹包（含袋重約肆點柒公克），均沒收銷燬之；注射針筒壹支及吸食器壹組，
均沒收。
    犯罪事實
一、甲○○前曾於民國八十一年間因違反肅清煙毒條例及麻醉藥品管理條例等案件，
    經本院分別判處有期徒刑三月四月及四月確定，入監執行後，至八十三年八月二
    十三日假釋出獄；惟其於假釋付保護管束期間中，復於八十五年間因違反肅清煙
    毒條例及麻醉藥品管理條例等案件，又為臺灣彰化地方法院各判處有期徒刑三年
    三月及六月確定，經定應執行刑為有期徒刑三年六月，而入監服刑，再接續執行
    上開撤銷假釋後之殘刑二年一月四日，至九十二年二月四日始執行完畢。嗣甲○
    ○再於九十二年間因施用毒品案件，經令入戒治處所施以強制戒治，於九十三年
    三月二十六日執行完畢而釋放。然其於上開強制戒治執行完畢釋放後之五年內，
    又基於概括之犯意，自九十三年四月底起至九十四年一月二十九日止，在台中巿
    北區○○街一九二號之住處，多次將第一級毒品海洛因少許置入注射針筒內摻水
    後，以注射之方式，連續施用海洛因；且另行基於概括之犯意，自九十三年四月
    底起至九十三年十一月二十五日止，亦在上址，多次將第二級毒品安非他命置於
    吸食器內，再於吸食器之下方加熱，待安非他命霧化成氣體後，以口、鼻吸入之
    方式，連續施用安非他命。嗣為警於：(一)九十三年十一月二十五日二十一時許，
    在台中巿北區○○街一九二號前查獲，扣得毒品海洛因八包（驗餘合計淨重三０
    ‧０一公克、空包裝重四‧０九公克）、安非他命一包（含袋重約四‧七公克）
    及其所有供施用海洛因所用之注射針筒一支、供施用安非他命所用之吸食器一組
    ，並採尿驗出嗎啡及甲基安非他命陽性反應；(二)九十四年一月十八日十三時十分
    許，在台中巿西屯區○○路與青海路口查獲，扣得毒品海洛因二包（含袋重共計
    約一‧一公克）；(三)九十四年一月二十九日十四時許，在台中巿西屯區○○路、
    重慶路口查獲，再扣得毒品海洛因五包（含袋重共計約二‧三公克）。
二、案經台中巿警察局第二分局報請臺灣臺中地方法院檢察署檢察官偵查起訴，及該
    署檢察官移送併辦，本院裁定進行簡式審判程序。
    理  由
一、右開犯罪事實業據被告甲○○於本院審理時自白無誤，認罪在卷，且有詮昕科技
    股份有限公司所出具之濫用藥物尿液檢驗報告一紙，及毒品海洛因十五包（其中
    八包驗餘合計淨重三０‧０一公克、空包裝重四‧０九公克，其餘七包含袋重共
    計約三‧四公克）、安非他命一包（含袋重約四‧七公克）、注射針筒一支、吸
    食器一組等物扣案可證，足見被告確有前開分別連續施用第一級毒品海洛因及連
    續施用第二級毒品安非他命等行為。又被告於九十二年間因施用毒品案件，經令
    入戒治處所施以強制戒治後，至九十三年三月二十六日執行完畢而釋放乙節，亦
    有臺灣高等法院被告全國前案紀錄表、臺灣臺中地方法院檢察署刑案資料查註紀
    錄表各一份附卷足憑。綜合上述，被告顯於上開強制戒治執行完畢釋放後之五年
    內，再犯毒品危害防制條例第十條之罪。本件事證明確，前揭被告連續施用第一
    、二級毒品等犯行，足可認定。
二、核被告甲○○所為，係犯毒品危害防制條例第十條第一項之施用第一級毒品罪，
    及同法條第二項之施用第二級毒品罪；其施用毒品海洛因及安非他命前後所持有
    之低度行為，應各為施用之高度行為所吸收，均不另論罪。又其分別多次施用毒
    品海洛因及安非他命之犯行，時間緊接，所犯構成要件相同，顯係基於概括之犯
    意反覆為之，皆為連續犯，依刑法第五十六條，應各以一罪論，並均加重其刑。
    再者，被告曾因前揭違反肅清煙毒條例及麻醉藥品管理條例等案件，經各處有期
    徒刑後，至九十二年二月四日始執行完畢等事實，有臺灣高等法院被告全國前案
    紀錄表、臺灣臺中地方法院檢察署刑案資料查註紀錄表各一份附卷可按，其於上
    述案件受有期徒刑之執行完畢後，五年以內再犯本件有期徒刑以上之罪，構成累
    犯，應依刑法第四十七條之規定，就其所犯二罪，均遞加重其刑。另所犯二罪間
    ，犯意各別，行為互殊，應分論併罰。爰審酌被告既施用海洛因，亦施用安非他
    命，對毒品已倚賴甚深，難以自拔，對個人、家庭與社會造成之危害不輕，與施
    用毒品者實屬自戕之病態行為，及被告犯罪之動機、目的、手段、方法、坦承犯
    行等一切情狀後，就其所犯二罪分別量處如主文所示之刑，並定其應執行之刑。
    扣案之毒品海洛因十五包（其中八包驗餘合計淨重三０‧０一公克、空包裝重四
    ‧０九公克，其餘七包含袋重共計約三‧四公克）及安非他命一包（含袋重約四
    ‧七公克），應依毒品危害防制條例第十八條第一項前段，均沒收銷燬之；另注
    射針筒一支、吸食器一組，乃被告所有分供施用海洛因及安非他命所用之物，此
    業據被告供明在卷，故依刑法第三十八條第一項第二款，併予宣告沒收。
三、末查九十四年度毒偵字第五四六、九一一號等移送併辦部分，雖未經起訴，然因
    與本件所起訴者具有連續犯之裁判上一罪關係，屬同一案件，故亦為起訴之效力
    所及，本院自可併予審酌。
據上論斷，應依刑事訴訟法第二百七十三條之一第一項、第二百九十九條第一項前段
，毒品危害防制條例第十條第一項、第二項、第二十三條第二項、第十八條第一項前
段，刑法第十一條前段、第五十六條、第四十七條、第三十八條第一項第二款、第五
十一條第五款、第九款、第十款，判決如主文。
中      華      民      國      九十四      年    三    月    三十一    日
                                        法  官  莊深淵
右正本證明與原本無異。
如不服本判決，應於送達後十日內向本院提出上訴狀（須附繕本），上訴於台灣高等
法院台中分院。
                                        書記官
中      華      民      國      九十四      年    三    月    三十一    日
附錄論罪科刑法條
毒品危害防制條例第十條：
施用第一級毒品者，處六月以上五年以下有期徒刑。
施用第二級毒品者，處三年以下有期徒刑。
